Minutes et répertoires du notaire Pierre CROZON, 27 mars 1517 - 5 mars 1532 (étude XXXIII)
Archives nationales
- Minutes de Pierre CROZON, 2 décembre 1500 - 5 mars 1532; MC/ET/XXXIII/2 - MC/ET/XXXIII/15
  - Minutes. 1527, 23 avril - 1529, 23 avril 1527 - 1529; MC/ET/XXXIII/12; Document détérioré.
    - A la requête de Jacques Touzart, Germain de Brie, chanoine de Paris, déclare qu'au mois d'août dernier, agissant comme procureur du requérant, il sollicita vainement de l'évêque de Paris l'autorisation d'échanger la cure de Guyancourt, au diocèse de Paris, occupée par Claude Périlleu, contre c
      Ernest Coyecque, Recueil d'actes notariés relatifs à l'histoire de Paris et de ses environs au XVIe siècle [étude XXXIII], t. I, 1498-1545 [3608 actes], Paris, 1905, p. 175, notice n° 872 (instrument de recherche imprimé dématérialisé dont la version intégrale est accessible en ligne par la rubrique 'Autres instruments de recherche', voir contexte dans le Plan d’orientation général - Notaires de Paris, guides thématiques du Minutier).
      déclaration; Troyes (Aube); Guyancourt (Yvelines); Périlleu, Claude; Touzart, Jacques; Bouchetel, Raoul; Brie, Germain de; Brion (M. de); Poncher, François (1480-1532); ecclésiastique; curé; magistrat; évêque
    - Quittance par Albert de Paris, marchand 'nommé au blanc', à Hennequin de Bréda d'une somme de 24 l. [12 s.] t. faisant partie des 58 l. t. à lui dues par Hennequin de Bréda, 'pour laquelle (somme) led. de Breda et sa femme sont achepteurs de biens à la Tournelle'; moyennant cette avance, Albert de Paris accorde à son débiteur délai jusqu'à la Saint-Jean., 31 mars 1528; MC/ET/XXXIII/12; fol. 557
      Ernest Coyecque, Recueil d'actes notariés relatifs à l'histoire de Paris et de ses environs au XVIe siècle [étude XXXIII], t. I, 1498-1545 [3608 actes], Paris, 1905, p. 178, notice n° 882 (instrument de recherche imprimé dématérialisé dont la version intégrale est accessible en ligne par la rubrique 'Autres instruments de recherche', voir contexte dans le Plan d’orientation général - Notaires de Paris, guides thématiques du Minutier).
      quittance; Tournelle (quartier); Tournelle (quai de la); Paris, Albert de; Bréda, Hennequin de; commerçant
    - Albert de Paris, principal créancier de Hennequin de Bréda, reconnaît avoir en fait reçu de Chrétien Wechel, libraire, à Paris, la somme portée à la quittance précédente { cf. acte du 31 mars 1528 MC/ET/XXXIII/12 (fol. 557)}; il s'engage, en conséquence, à prélever sur la somme qui lui sera allouée, à provenir de la vente des biens de Hennequin de Bréda, pareille somme de 24 l. 12 s. t. au profit de Chrétien Wechel., MC/ET/XXXIII/12; fol. 557
      Ernest Coyecque, Recueil d'actes notariés relatifs à l'histoire de Paris et de ses environs au XVIe siècle [étude XXXIII], t. I, 1498-1545 [3608 actes], Paris, 1905, p. 178, notice n° 883 (instrument de recherche imprimé dématérialisé dont la version intégrale est accessible en ligne par la rubrique 'Autres instruments de recherche', voir contexte dans le Plan d’orientation général - Notaires de Paris, guides thématiques du Minutier).
      quittance; Wechel, Chrétien; Paris, Albert de; Bréda, Hennequin de; libraire
    - Jean Laliseau, libraire depuis vingt-neuf ans, Jean de Brouilly, libraire depuis quatorze ans, Thomas Le Fèvre, libraire depuis vingt-deux ans, Guichard Soquent, imprimeur de livres depuis dix ans, Jacques Ferrebouc, libraire depuis trente-six ans, Jean de Commines, libraire depuis vingt ans, Nicolas Crespin, libraire depuis vingt-trois ans, Jean Le Breton, libraire depuis trente ans, Michel Guillou, libraire depuis trente-quatre ans, déclarent 'que depuis... qu'ilz se sont meslez dud. estat de libraire, ilz n'ont acoustumé de payer que douze deniers parisis chascun pour la confrairie qu'ilz ont fondée pour led. mestier en l'eglise Sainct Andry des Arcs, [Suite de la description dans les informations complémentaires], 4 avril 1528 - 9 avril 1528; MC/ET/XXXIII/12; fol. 576
      et que l'exaction que les maistres et gouverneurs qui ont esté commis en lad. confrairie depuis cinq ou six ans enca, veullent faire sur les maistres, serviteurs et aprentifz..., en vertu de certaines lettres qu'ilz ont obtenues du feu roy Loys unziesme, que Dieu absoille, et confirmation d'icelles du roy nostre sire à present regnant,... estre contre equité, justice et raison.
      Et que auparavant que obtenir lesd. lettres, lad. confrairie estoit myeulx entretenue de service et autres choses qu'elle n'est de present, et... lesd. lettres ne furent jamais impetrées ne obtenues du consentement des confraires...'.
      La cotisation personnelle pour la confrérie fondée en l'église Saint-André-des-Arcs, a toujours été de 12 d. p. Au bas de cet acte, on lit le nom de 'Nicolas Savetier, imprimeur', les 4, 6, 7 et 9 avril 1528.
      Ernest Coyecque, Recueil d'actes notariés relatifs à l'histoire de Paris et de ses environs au XVIe siècle [étude XXXIII], t. I, 1498-1545 [3608 actes], Paris, 1905, p. 179, notice n° 884 (instrument de recherche imprimé dématérialisé dont la version intégrale est accessible en ligne par la rubrique 'Autres instruments de recherche', voir contexte dans le Plan d’orientation général - Notaires de Paris, guides thématiques du Minutier).
      déclaration; Saint-André-des-Arts (église); Laliseau, Jean; Brouilly, Jean de; Commines, Jean de; Le Breton, Jean; Ferrebouc, Jacques; Guillou, Michel; Le Fèvre, Thomas; Crespin, Nicolas; Soquent, Guichard; Savetier, Nicolas; imprimeur; libraire
    - Gilles Perrin, prêtre, official de l'archidiacre de Josas, reconnaît avoir reçu, en exécution d'une sentence du bailli de Paris, du 29 février précédent, de Jean Balayer, maître ès arts, écolier étudiant en l'Université de Paris, cent quatre-vingt-neuf livres, énumérés dans l'acte, plus: 'ung drap de toille de chanvre dedans lequel estoient enveloppez plusieurs papiers; ung coffre, en facon de lutrin, ferment à clef et barré d'une bande de fer au travers de la serrure, cloée lad. bande, aux deux boutz, de chascun ung clou, sans apparence de seau; lequel coffre led. Perrin a dict avoir veu desseeller et ouvrir par led. Cappitaine en la presence de luy et de me Pierre Bauliau, [Suite de la description dans les informations complémentaires], 10 avril 1528; MC/ET/XXXIII/12; fol. 577
      ayant charge dud. Balayer, et icelluy refermé et re sellé...' (ce coffre renfermait notamment l'inventaire des livres laissés par Gilles Perrin en sa chambre et étude du collège d'Autun, treize feullets et demi papier).
      Plus, un ciel garni de franges et trois custodes de serge verte et rouge, l'inventaire des livres de 'feu monsr de Tous (?)', petit registre, de douze feuillets et demi, papier, couvert en cuir.
      Vingt serviettes, quatre chemises d'homme, trois nappes, un bonnet noir, rond, deux draps, plusieurs mouchoirs et des papiers.
      Jean Balayer réclamait à Gilles Perrin 16 l. t. pour la garde de ces objets.
      Celui-ci objecte que sans l'opposition de Jean Balayer, il aurait pris possession du tout depuis plus de deux ans.
      Il réitère à Jean Balayer l'offre de lui rembourser ses avances pour le loyer de la chambre où ces objets avaient été déposés au collège d'Autun.
      Sur le refus de Jean Balayer, Gilles Perrin consigne 12 l. t. entre les mains de Nicole Nivoison, procureur au Châtelet et bailliage de Paris.
      Ernest Coyecque, Recueil d'actes notariés relatifs à l'histoire de Paris et de ses environs au XVIe siècle [étude XXXIII], t. I, 1498-1545 [3608 actes], Paris, 1905, p. 179, notice n° 885 (instrument de recherche imprimé dématérialisé dont la version intégrale est accessible en ligne par la rubrique 'Autres instruments de recherche', voir contexte dans le Plan d’orientation général - Notaires de Paris, guides thématiques du Minutier).
      quittance; Bauliau, Pierre; Balayer, Jean; Nivoison, Nicole; Perrin, Gilles; Tous (M. de); étudiant; prêtre
    - Bail 'à moietié', pour six ans, par Denis Rubentel, avocat au Châtelet, à Pierre Mire, laboureur, 'au Mez, parroisse de Neelle', de quarante-six moutons et brebis, que celui-ci devra garder, nourrir et tondre à ses dépens; chaque année les laines seront partagées par moitié et le produit de la vente des bêtes sera employé à en racheter d'autres; à l'expiration du bail, partage du troupeau par moitié., 31 décembre 1529; MC/ET/XXXIII/12; fol. 392
      Ernest Coyecque, Recueil d'actes notariés relatifs à l'histoire de Paris et de ses environs au XVIe siècle [étude XXXIII], t. I, 1498-1545 [3608 actes], Paris, 1905, p. 172, notice n° 854 (instrument de recherche imprimé dématérialisé dont la version intégrale est accessible en ligne par la rubrique 'Autres instruments de recherche', voir contexte dans le Plan d’orientation général - Notaires de Paris, guides thématiques du Minutier).
      bail; Mire, Pierre; Rubentel, Denis; avocat; agriculteur
    - Sentence du lieutenant civil de la prévôté de Paris ordonnant de collationner sur le seul feuillet qui reste de la minute du contrat précédent { cf. acte du 19 octobre 1527 MC/ET/XXXIII/12 (fol. 257)} 'à demye rompue et lacerée', la portion correspondante d'une copie détenue par François Bochet, docteur régent en la Faculté de théologie en l'Université de Paris, ministre de Saint-Sauveur, qu'une sentence du 22 août 1573 avait autorisé à se faire délivrer une expédition dudit contrat (Philippe Lamiral, notaire, détenteur des minutes de Pierre Crozon, n'avait pu donner satisfaction à François Bochet, en raison de l'état matériel de la minute); [Suite de la description dans les informations complémentaires], 19 octobre 1573; MC/ET/XXXIII/12; fol. 255
      collation faite, la copie, paraphée par Philippe Lamiral, sera rangée parmi les minutes de Pierre Crozon et une expédition en sera délivrée à François Bochet.
      Ernest Coyecque, Recueil d'actes notariés relatifs à l'histoire de Paris et de ses environs au XVIe siècle [étude XXXIII], t. I, 1498-1545 [3608 actes], Paris, 1905, p. 168, notice n° 835 (instrument de recherche imprimé dématérialisé dont la version intégrale est accessible en ligne par la rubrique 'Autres instruments de recherche', voir contexte dans le Plan d’orientation général - Notaires de Paris, guides thématiques du Minutier).
      décision de justice; copie authentique; Tours (Indre-et-Loire); Crozon, Pierre; Bochet, François; Lamiral, Philippe; Vernon, Pierre de; docteur d'université; lieutenant civil ou criminel (Ancien Régime); notaire
  - Minutes. 1528, 13 avril - 1529, 28 mars, 13 avril 1528 - 28 mars 1529; MC/ET/XXXIII/13
    Article partiellement dépouillé par E. Coyecque, t.I, p. 180, notices n° 886 à 1036 publiées (1905 et 1923) sous la cote: XIII.
    - '... Jacques Le Clerc, dict de Cottier, conseiller... ou Chastellet de Paris et seigneur d'Aunay en France, quicte... Michel Gillebert, conseiller du Roy ... en sa court de Parlement, ... de la promesse par luy faicte pour ... Thomas du Prat, evesque de Clermont, pour raison de la somme de mil escuz d'or au soleil par led. reverend promise aud. Le Clerc, ... en faisant ... le mariaige dud. Le Clerc... et de damoiselle Francoys [e] du Prat,... fille de feu... Jehan du Prat,... trésorier de la vannerie et faulconnerie du Roy..., et de damoiselle Jehanne Gillebert, sa vefve, niepce dud. reverend, et que icelluy reverend estoit tenu payer deux ans aprés les lectres de traictié passées..., [Suite de la description dans les informations complémentaires], 4 avril 1528; MC/ET/XXXIII/13; fol. 1
      parce que led. Le Clerc... dict avoir esté pourveu, à la faveur et pourchaz dud. reverend, d'un office de conseiller clerc de ladicte court de Parlement...
      Ernest Coyecque, Recueil d'actes notariés relatifs à l'histoire de Paris et de ses environs au XVIe siècle [étude XXXIII], t. I, 1498-1545 [3608 actes], Paris, 1905, p. 180, notice n° 886 (instrument de recherche imprimé dématérialisé dont la version intégrale est accessible en ligne par la rubrique 'Autres instruments de recherche', voir contexte dans le Plan d’orientation général - Notaires de Paris, guides thématiques du Minutier).
      promesse; quittance; Clermont-Ferrand (Puy-de-Dôme); Le Clerc dit de Cottier, Jacques; Gillebert, Michel; Duprat, Thomas; Duprat, Jean; Duprat, Françoise; Gillebert, Jeanne; évêque; trésorier
    - On lit au bas de l'acte précédent { N4 no 967=988} cette note: 'Requerir renvoy de certaine cause pendant pardevant le bailly de Clermont ou son lieutenant, entre mes Jehan Pintart, Pierre Quelin et Claude Sellier, et aucuns marchans eulx disans captifz des Sarrazins et infidelles, en la ville et cité de Oram en Barbarie, ou leur procureur pour eulx'. { N4 no 967=988 (1528-12-16): Procuration passée par Angilbert de Marnef, libraire juré en l'Université, agissant en son nom et comme tuteur des enfants de feu Jean de Marnef, libraire, à Poitiers, son frère, et de ceux de feu Geoffroy de Marnef, libraire, à Paris, et par Ambroise Girault, libraire juré en l'Université, et sa femme, Denise de Marnef, [Suite de la description dans les informations complémentaires], 13 avril 1528 - 28 mars 1529; MC/ET/XXXIII/13; Fol. 391
      au nom de Lucas Charbonneau, serviteur d'Angilbert de Marnef, pour régler le compte de Henri Lieshout, libraire, à Liège, avec Angilbert de Marnef et les héritiers de Jean et Geoffroy de Marnef, et pour vendre la maison, sise dans cette ville, paroisse de la Madeleine, appartenant aux mêmes. }, sans date.
      Ernest Coyecque, Recueil d'actes notariés relatifs à l'histoire de Paris et de ses environs au XVIe siècle [étude XXXIII], t. I, 1498-1545 [3608 actes], Paris, 1905, p. 201, notice n° 989 (instrument de recherche imprimé dématérialisé dont la version intégrale est accessible en ligne par la rubrique 'Autres instruments de recherche', voir contexte dans le Plan d’orientation général - Notaires de Paris, guides thématiques du Minutier).
      Oran (Algérie); Liège (Belgique); Sellier, Claude; Pintart, Jean; Quelin, Pierre; commerçant; magistrat; magistrat
    - Marché entre Guillaume Brèche-bourde, voiturier par terre, à Notre-Dame-des-Champs, d'une part, Étienne Lévêque, taillandier, et Simon Auger, sellier et lormier, demeurant au même lieu, commissaires ad hoc, d'autre part, pour l'enlèvement, pendant l'année Pâques 1528-1529, des boues et immondices de la rue des Tombes, hors la porte Saint-Jacques, et de ses dépendances, moyennant 38 l. t., 16 avril 1528; MC/ET/XXXIII/13; fol. 3
      Ernest Coyecque, Recueil d'actes notariés relatifs à l'histoire de Paris et de ses environs au XVIe siècle [étude XXXIII], t. I, 1498-1545 [3608 actes], Paris, 1905, p. 181, notice n° 887 (instrument de recherche imprimé dématérialisé dont la version intégrale est accessible en ligne par la rubrique 'Autres instruments de recherche', voir contexte dans le Plan d’orientation général - Notaires de Paris, guides thématiques du Minutier).
      marché; Faubourg-Saint-Jacques (rue du); Notre-Dame-des-Champs (hameau); Saint-Jacques (porte); Auger, Simon; Brèche-bourde, Guillaume; Lévêque, Etienne; transporteur de marchandises; sellier; forgeron
    - A la requête de Pierre Gaudoul, libraire, bourgeois de Paris, actuellement l'un des maîtres et gouverneurs de la confrérie de Saint-Jean-l'Évangéliste en l'église Saint-André-des-Arcs, Samson Nicole, Toussaint Denis et Hervé Bolsec, libraires et relieurs de livres, demeurant à Paris, respectivement depuis vingt, quarante et douze ans, attestent que Nicolas Le Savetier, libraire et imprimeur de livres, les a récemment sollicités de déclarer que ladite confrérie 'qu'ilz ont fondée pour led. mestier..., n'estoit poinct bien entretenue de service, et autres choses declairées en l'actestacion par led. Le Savetier faict faire par aucuns dud. mestier, qui estoit... contre vérité,... [Suite de la description dans les informations complémentaires], 20 avril 1528 - 27 avril 1528; MC/ET/XXXIII/13; fol. 21
      mais dient que depuis qu'ilz se sont meslez dud. mestier, ilz ne l'ont poinct veue myeulx entretenue ne deservie qu'elle est de present...'.
      D'autre part, Jacques Blanchet, libraire et relieur de livres, à Paris, déclare que, quinze jours auparavant, 'ung nommé Jehan Lalizeau, ayant charge dud. Nicolas Le Savetier, est venu... pour le suborner, affin qu'il allast dire... pardevant deux notaires... que lad. confrairie... n'estoit bonne ne vallable et que les trente solz tournois que les gouverneurs et maistres de lad. confrairie voulloient faire payer à ceulx qui lievent ouvrouer dud. estat de libraire en ceste ville de Paris et autres qui sont de lad. confrairie, estoit une exaction....
      Mais dict au contraire que en lad. confrairie n'y a aucune exaction ne monopolle, et que les deniers qui proceddent dud. estat de libraire sont employez au dyvin service...'.
      Ernest Coyecque, Recueil d'actes notariés relatifs à l'histoire de Paris et de ses environs au XVIe siècle [étude XXXIII], t. I, 1498-1545 [3608 actes], Paris, 1905, p. 181, notice n° 892 (instrument de recherche imprimé dématérialisé dont la version intégrale est accessible en ligne par la rubrique 'Autres instruments de recherche', voir contexte dans le Plan d’orientation général - Notaires de Paris, guides thématiques du Minutier).
      attestation; Saint-André-des-Arts (église); Gaudoul, Pierre; Le Savetier, Nicolas; Blanchet, Jacques; Bolsec, Hervé; Denis, Toussaint; Laliseau, Jean; Nicole, Samson; imprimeur; imprimeur; libraire
    - Bail, pour neuf ans, sous réserve de l'approbation du prieur, par les Chartreux de Vauvert à Vincent Roze, laboureur, à Lieu-saint, de leur hôtel seigneurial de Lieusaint et ses dépendances, ainsi que des vingt arpents, en plusieurs pièces, sis à Lieusaint, tenus à ferme par Jacques Mariavalle, en vertu d'un bail, de la résiliation duquel Vincent Roze fait son affaire personnelle; prix annuel, quinze muids de blé froment, un muid d'avoine, mesure de Corbeil, à 12 d. t. le setier, et un pourceau de la valeur de 50 s. t., le tout rendu 'en ceste ville de Paris, en l'ostel et guerniers desd. religieulx', les frais de transport à partir de Corbeil étant à la charge des bailleurs; [Suite de la description dans les informations complémentaires], 22 avril 1528; MC/ET/XXXIII/13; fol. 11 Vo
      'et auront lesd. religieulx leur chambre acoustumée aud. hostel, pour eulx et leurs serviteurs, quant ilz se trouveront aud. lieu.
      Et sera tenu led. preneur leur fournir estables, foing et advoyne, quant ilz passeront par led. lieu...'.
      Si l'on ne parvenait à faire résilier le bail de Jacques Mariavalle, Vincent Roze ne payerait pas le muid d'avoine.
      Ernest Coyecque, Recueil d'actes notariés relatifs à l'histoire de Paris et de ses environs au XVIe siècle [étude XXXIII], t. I, 1498-1545 [3608 actes], Paris, 1905, p. 181, notice n° 889 (instrument de recherche imprimé dématérialisé dont la version intégrale est accessible en ligne par la rubrique 'Autres instruments de recherche', voir contexte dans le Plan d’orientation général - Notaires de Paris, guides thématiques du Minutier).
      bail; Chartreux (couvent des); Lieusaint (Seine-et-Marne); Corbeil-Essonnes (Essonne); Mariavalle, Jacques; Roze, Vincent; agriculteur; abbé
    - Reconnaissance par Anne de Colligny, dame de Baigneaux, veuve de Gilbert des Serpents, chevalier, seigneur de 'Chitain', grand maréchal des logis du Roi, au profit de Thomas Rapponel, comptable de Bordeaux, d'une somme de cent écus d'or soleil, payable à la Saint-Michel, pour laquelle Gilbert des Serpents s'était engagé envers Thomas Rapponel, par cédule du 15 décembre 1524., 24 avril 1528; MC/ET/XXXIII/13; fol. 10 Vo
      Ernest Coyecque, Recueil d'actes notariés relatifs à l'histoire de Paris et de ses environs au XVIe siècle [étude XXXIII], t. I, 1498-1545 [3608 actes], Paris, 1905, p. 181, notice n° 888 (instrument de recherche imprimé dématérialisé dont la version intégrale est accessible en ligne par la rubrique 'Autres instruments de recherche', voir contexte dans le Plan d’orientation général - Notaires de Paris, guides thématiques du Minutier).
      quittance; reconnaissance; Bordeaux (Gironde); Rapponel, Thomas; Coligny, Anne de; Des Serpents, Gilbert; Isserpents, Gilbert d'; comptable
    - Donation par François de Montholon, docteur en droits, avocat en Parlement, au collège de Dormans, dit de Beauvais, dans la chapelle duquel est inhumée sa première femme, Jeanne Barthoul, pour la fondation d'un service annuel, de la somme (100 l. 8 s. 4 d. t., et 4 l. t. pour les frais) fixée par les généraux conseillers du Roi sur le fait des monnaies à Paris pour le rachat et la forte monnaie d'une rente de 4 l. 4 d. p. appartenant, depuis juin 1450, à la fabrique de l'église Saint-Jacques-de-la-Boucherie, à prendre sur une maison, rue de la Baudroirie, à l'enseigne du Paon, propriété du collège, contiguë d'un côté à la maison à l'enseigne du Corbeau et d'autre côté à la maison de feu Philippe Jobert, huissier des Généraux; [Suite de la description dans les informations complémentaires], 24 avril 1528; MC/ET/XXXIII/13; fol. 13
      mention de la fondation sera portée au martyrologe du collège, et le donateur pourra faire placer dans la chapelle une inscription sur cuivre ou sur pierre.
      Ernest Coyecque, Recueil d'actes notariés relatifs à l'histoire de Paris et de ses environs au XVIe siècle [étude XXXIII], t. I, 1498-1545 [3608 actes], Paris, 1905, p. 181, notice n° 890 (instrument de recherche imprimé dématérialisé dont la version intégrale est accessible en ligne par la rubrique 'Autres instruments de recherche', voir contexte dans le Plan d’orientation général - Notaires de Paris, guides thématiques du Minutier).
      donation; Beauvais (collège de); Baudroierie (rue de la); Saint-Jacques-de-la-Boucherie (église); Paon (enseigne du); Corbeau (enseigne du); Montholon, François de (1480-1543); Berthoul, Jeanne; Jobert, Philippe; docteur d'université; avocat au parlement (Ancien Régime); magistrat; huissier
    - Reçu par la fabrique de l'église Saint-Jacques-de-la-Boucherie au collège de Dormans de ladite somme de 100 l. 8 s. 4 d. t. { cf. acte du 24 avril 1528 MC/ET/XXXIII/13 (fol. 13) }, MC/ET/XXXIII/13; fol. 15
      Ernest Coyecque, Recueil d'actes notariés relatifs à l'histoire de Paris et de ses environs au XVIe siècle [étude XXXIII], t. I, 1498-1545 [3608 actes], Paris, 1905, p. 181, notice n° 891 (instrument de recherche imprimé dématérialisé dont la version intégrale est accessible en ligne par la rubrique 'Autres instruments de recherche', voir contexte dans le Plan d’orientation général - Notaires de Paris, guides thématiques du Minutier).
      quittance; Saint-Jacques-de-la-Boucherie (église); Beauvais (collège de); Montholon, François de (1480-1543); docteur d'université; avocat au parlement (Ancien Régime)
    - Bail, pour un an, par Guillaume Briçonnet, trésorier des cent gentilshommes ordinaires de l'hôtel du Roi, seigneur de Glatigny, à Étienne Bourdin, menuisier, à Paris, de la maison des Briçonnet, rue de la Verrerie, précédemment occupée par le lieutenant civil, à l'exception 'des quatres louaiges qui sont le long de lad. grant rue', moyennant 120 l. t., 27 avril 1528; MC/ET/XXXIII/13; fol. 23
      Ernest Coyecque, Recueil d'actes notariés relatifs à l'histoire de Paris et de ses environs au XVIe siècle [étude XXXIII], t. I, 1498-1545 [3608 actes], Paris, 1905, p. 182, notice n° 893 (instrument de recherche imprimé dématérialisé dont la version intégrale est accessible en ligne par la rubrique 'Autres instruments de recherche', voir contexte dans le Plan d’orientation général - Notaires de Paris, guides thématiques du Minutier).
      bail; Verrerie (rue de la); Briçonnet, Guillaume; Bourdin, Etienne; menuisier; lieutenant civil ou criminel (Ancien Régime); trésorier payeur (Ancien Régime)